【裁判字號】    92,上,1
【裁判日期】    920617
【裁判案由】    給付貨款
【裁判全文】
臺灣高等法院臺南分院民事裁定  九十二年度上字第一號  Ｊ
      聲  請  人
      即  上訴人  信衝營造有限公司
      法定代理人  乙  ○  ○
      訴訟代理人  鄭  淑  子  律師
      相  對  人
      即被上訴人  禹峰實業股份有限公司
      法定代理人  甲  ○  ○
      訴訟代理人  鄭  慶  海  律師
                  邱  玲  子  律師
右當事人間請求給付貨款事件，上訴人對於中華民國九十二年五月二十七日本院九十
二年度上字第一號第二審判決，聲請補充判決，本院裁定如左：
    主    文
聲請人之聲請駁回。
聲請費用由聲請人負擔。
    理    由
一、聲請意旨略以：聲請人於九十一年十一月十五日聲明上訴狀中，就反訴上訴聲明
    第四項即聲明「請准反訴上訴人供擔保准為假執行」，有前開聲明上訴狀為憑，
    然鈞院漏未判決，爰依民事訴訟法第三百九十四條規定，請鈞院准為補充判決等
    語。
二、按判決，除別有規定外，應本於當事人之言詞辯論為之。民事訴訟法第二百二十
    一條第一項定有明文。又當事人應受判決事項之聲明，通常必於言詞辯論時以言
    詞為之，始為有效，而法院所為判決，以本於當事人之言詞辯論為原則，故經言
    詞辯論之判決，而非「本於言詞辯論時當事人之聲明為基礎者」，即屬違背法令
    。最高法院五十年台上字第七二五號著有判例可資參照。
三、查聲請人於九十一年十一月十五日上訴狀中，雖就反訴上訴第四項聲明「請准反
    訴上訴人供擔保准為假執行」（詳本院卷六頁），然聲請人另於九十二年二月十
    四日提出反訴上訴理由狀，該狀聲明事項中，則未聲請供擔保准為假執行，有聲
    請人所提九十二年二月十四日反訴上訴理由狀在卷足憑（詳本院卷三八頁）。而
    聲請人於言詞辯論時，就反訴上訴聲明，復主張引用九十二年二月十四日反訴上
    訴理由狀所載內容，亦有九十二年五月十三日言詞辯論筆錄可稽（詳本院卷一一
    六頁）。則言詞辯論時，聲請人反訴上訴聲明，並未包含「願供擔保請准為假執
    行」之聲明，甚為明確，本院就此部分自不得為訴外裁判。是揆諸前揭法條及判
    例說明，本院本於言詞辯論時，反訴上訴人之聲明而為判決，自無判決脫漏情事
    可言。聲請人聲請補充判決，為無理由，應予駁回。
四、據上論結，本件聲請為無理由，依民事訴訟法第四百四十九條第一項、第九十五
    條、第七十八條，裁定如主文。
中      華      民      國    九十二    年      六      月     十七     日
                                    臺灣高等法院臺南分院民事第一庭
~B1審判長法官  王    惠    一
~B2      法官  張    世    展
~B3      法官  吳    上    康
右為正本係照原本作成。
如對不服本裁定，應於收受送達後十日內向本院提出抗告狀，並應繳納抗告費新台幣
四十五元正。
中      華      民      國    九十二    年      六      月     十七     日
~B法院書記官  易    慧    玲


司法院資訊處製作；財團法人民間司法改革基金會備份。
